【裁判字號】    97,重訴,58
【裁判日期】    980602
【裁判案由】    殺人
【裁判全文】
臺灣高雄地方法院刑事判決              97年度重訴字第58號
公  訴  人  臺灣高雄地方法院檢察署檢察官
被      告  乙○○
選任辯護人  王文雄律師
被      告  丙○○
            甲○○
上列二人
共    同
選任辯護人  石繼志律師
            邱超偉律師
被      告  丁○○  男  24歲.
                    身分證統一.
                    住屏東市○.
上列一人
選任辯護人  陳忠勝律師
            石繼志律師
            邱超偉律師
上列被告因殺人案件，經檢察官提起公訴（97年度偵緝字第1009
、17844 號、97年度偵字第17844 、20109 、20565 號），本院
判決如下：
    主  文
乙○○、丙○○、甲○○、丁○○均犯共同傷害罪，乙○○處有
期徒刑壹年，丙○○、甲○○各處有期徒刑拾月，丁○○處有期
徒刑捌月，扣案鋤頭柄貳支沒收。
    事  實
一、乙○○與陳俊宏原為朋友關係，卻因槍枝買賣事故而生糾紛
    ，於民國96年8 月5 日凌晨某時，陳俊宏尋己○○出面邀約
    乙○○，約定在高雄縣林園鄉○○○路477 號全家便利商店
    （下稱系爭全家便利商店）前談判，乙○○夥同蔡其璁（另
    案通緝中）、丙○○、甲○○與丁○○共乘車牌號碼9725-M
    B 號自用小客車（下稱系爭小客車）同行，並告知戊○○此
    事，約於同日清晨4 時30分許，戊○○駕駛黑色CR-V休旅車
    （下稱系爭休旅車）抵達約定地點，隨後乙○○、蔡其璁、
    丙○○、甲○○、丁○○等人亦搭乘系爭小客車抵達，到達
    時僅見己○○1 人坐在系爭全家便利商店前騎樓機車上，未
    見陳俊宏在場，乙○○即持車上預藏之1 支鋤頭柄下車，其
    餘之人則徒手下車，下車後隨即包圍己○○，雙方由戊○○
    與己○○展開談判，談判進行中，陳俊宏從系爭全家便利商
    店附近己○○住處衝出，原欲關切己○○狀況，詎料，乙○○見狀，即持鋤頭柄與蔡其璁、丙○○、甲○○與丁○○共
    同基於傷害之犯意而吆喝動手打人，甲○○遂返回系爭小客
    車內取出另外1 支預藏之鋤頭柄加入毆打行列，5 個人或徒
    手或持鋤頭柄，毆打手無寸鐵之陳俊宏1 人，致陳俊宏受有
    左前臂後部瘀傷20×11公分、左小腿後部瘀傷14×6 公分、
    右小腿後部瘀傷14×6 公分等鈍器傷（下稱系爭鈍器傷），
    毆打過程中，蔡其璁升高犯意，單獨另行基於殺人犯意，持
    來源不詳之刀械，朝陳俊宏胸部、背部猛刺，致陳俊宏受有
    右後胸外側部穿刺傷、右背部穿刺傷、右腰內側部穿刺傷、
    右腰外側部穿刺傷等多重銳器穿刺傷（下稱系爭銳器傷），
    眾人見陳俊宏跑入己○○住處後，方住手逃離現場，陳俊宏
    經送醫急救，仍於同日下午1 時33分許宣告不治死亡。
二、案經辛○○訴由內政部警政署刑事警察局移請臺灣高雄地方
    法院檢察署檢察官偵查起訴。
    理  由
一、證據能力之判斷：
  (一)按被告以外之人於偵查中向檢察官所為之陳述，除顯有不可
    信之情況者外，得為證據，刑事訴訟法第159 條之1 第2 項
    定有明文。而檢察官於偵查中訊問被告以外之人時，可能係
    以被告或以證人身份進行訊問，倘檢察官於訊問前，已依不
    同身份所應適用之程序，分別告知刑事訴訟法第95條關於訊
    問被告應先告知之權利事項，或同法第180 條、第181 條、
    第186 條第2 項之證人拒絕證言權，使該受訊問之被告以外
    之人瞭解其係基於何種身分應訊，得以適當行使各該當權利
    ，不致因身分混淆而剝奪其權利之行使，則檢察官此種訊問
    方式之偵查作為，即難謂為於法有違。而本件證人己○○、
    戊○○於檢察官偵查中所為之陳述，係由檢察官以證人身分
    訊問，訊問前並已告知上開拒絕證言權（詳臺灣高雄地方法
    院檢察署96年度相字第1380號卷【下稱相驗卷】第22頁、臺
    灣高雄地方法院檢察署97年度偵字第6432號卷【下稱相驗卷
    】第6 、11頁），此外亦查無顯不可信之情況，自應認上開
    陳述有證據能力。又證人乙○○、丙○○、甲○○、丁○○
    於檢察官偵查中所為之陳述，係由檢察官以被告及證人身分
    訊問，訊問前已告知上開被告權利事項及拒絕證言權（詳臺
    灣高雄地方法院檢察署97年度偵緝字第1009號卷【下稱偵(一)
    卷】第43頁、臺灣高雄地方法院檢察署97年度偵緝字第1784
    4 號卷【下稱偵(五)卷】第10頁、臺灣高雄地方法院檢察署97
    年度偵緝字第20109 號卷【下稱偵(四)卷】第42頁、臺灣高雄
    地方法院檢察署97年度偵緝字第20565 號卷【下稱偵(三)卷】
    第60頁），此外亦查無顯不可信之情況，亦應認該陳述對其
    他共同被告均有證據能力。
  (二)次按被告以外之人於檢察事務官、司法警察官或司法警察調
    查  中所為之陳述，與審判中不符時，其先前之陳述具有較
    可信之特別情況，且為證明犯罪事實存否所必要者，得為證
    據，刑事訴訟法第159 條之2 定有明文。而本件證人戊○○
    關於被告乙○○有無共同毆打被害人之陳述，在警詢及本院
    所述內容有所不符，審酌證人戊○○於警詢陳述時，距案發
    時間較短，記憶較鮮明，且證人戊○○為被告乙○○之朋友
    ，此為被告乙○○所自承（詳本院卷卷(二)第265 頁），當無
    設詞誣陷被告乙○○之可能，則證人戊○○於警詢所為被告
    乙○○參與共同毆打被害人之證述內容，自較其於本院時所
    為被告乙○○未參與共同毆打之證述內容，更具可信性，且
    其上開警詢陳述內容為佐證被告乙○○是否共同毆打被害人
    之重要證據，依上規定所示，應認被告戊○○於警詢之陳述
    有證據能力。
  (三)再按被告以外之人於審判外之言詞或書面陳述，除法律有規
    定者外，依刑事訴訟法第159 條第1 項之規定，雖不得作為
    證據，但依同法第159 條之5 規定，經當事人於審判程序同
    意作為證據，法院審酌該言詞陳述或書面陳述作成時之情況
    ，認為適當者，仍得作為證據，且如當事人、代理人或辯護
    人於法院調查證據時，知有上開不得為證據之情形，而未於
    言詞辯論終結前聲明異議者，視為有前項之同意。而本件關
    於證人己○○及證人即共同被告乙○○、丙○○、甲○○、
    丁○○於警詢中之陳述、法務部法醫研究所（96）醫鑑字第
    0961101202號解剖報告書、該所97年11月13日法醫理字第09
    70005130號函、98年3 月18日法醫理字第0980000308號函、
    相驗屍體證明書、法醫驗斷書、診斷證明書，被告、辯護人
    於本院行準備程序時，均明確表示對於證據能力沒有意見（
    詳本院卷卷(一)第135 頁），且亦未於本院審理過程中聲明異
    議，本院審酌上開陳述作成時之情況均屬正常，且與本案相
    關之待證事實具有關連性，因認上開證據均具有證據能力。
二、事實之認定：
    訊據被告乙○○固自承因槍枝買賣糾紛，於上開時間與蔡其
    璁、丙○○、甲○○、丁○○等人至系爭全家便利商店前，
    然矢口否認有傷害陳俊宏之犯行，辯稱因為是己○○找伊輸
    贏，故伊持鋤頭柄打己○○，未參與毆打陳俊宏云云（詳本
    院卷卷(二)第265 頁）；另訊據丙○○、甲○○、丁○○等人
    ，就上開受邀至系爭全家便利商店前，基於共同傷害陳俊宏
    之犯意，甲○○持鋤頭柄，丙○○、丁○○徒手共同毆打陳
    俊宏之事實均坦承不諱（詳本院卷卷(二)第274 頁、第277 頁
    、第280 頁、第282 頁、第295 頁），經查：
  (一)被害人陳俊宏於96年8 月5 日下午1 時33分許死亡之事實，
    有建佑醫院之診斷證明書1 份附卷可稽（詳相驗卷第15頁）
    ，並經檢察官督同法醫勘驗、複驗在卷，有勘驗筆錄、相驗
    屍體證明書、法醫驗斷書各1 份附卷可按（詳相驗卷第20、
    25、26頁），另經複驗結果，被害人外部受有系爭鈍器傷及
    系爭銳器傷，並因系爭銳器傷中之右後胸外側部穿刺傷、右
    背部穿刺傷而造成血胸，為致死創傷，此有法務部法醫研究
    所（96）醫鑑字第0961101202號解剖報告書附卷可憑（詳相
    驗卷第42至45頁），則被害人確受有上開傷害，並因而致死
    之事實，應可認定。
  (二)依本案在場目擊者（共犯蔡其璁未到案除外）之證述：
    1.證人即被害人友人己○○證稱略以：96年8 月5 日凌晨3
      時許，因陳俊宏打電話說乙○○對前晚之槍枝賠償協議反
      悔，伊即打電話聯繫乙○○至林園講清楚，凌晨4 時20分
      許陳俊宏與庚○○至伊家，伊要陳俊宏等人待在家中，伊
      在附近之系爭全家便利超商店前等候，不久戊○○駕系爭
      休旅車到達，隨後乙○○協同蔡其璁及另3 、4 人乘坐系
      爭小客車到達，乙○○手持鋤頭柄，夥同其他人將伊圍住
      ，要伊與戊○○解釋，因乙○○持鋤頭柄在旁揮舞作勢打
      人，陳俊宏見狀衝出來想幫忙，乙○○率先即以鋤頭柄打
      陳俊宏5 、6 下，其餘4 、5 人也一併圍打陳俊宏，伊要
      轉頭去制止時，乙○○即衝過來持鋤頭柄打伊頭部、身體
      及腳，伊趴倒在地後，乙○○又衝過去陳俊宏那邊，陳俊
      宏逃往伊住處後，乙○○才叫該4 、5 名男子離開，伊回
      家後見陳俊宏滿身是血，要太太叫救護車將陳俊宏送醫，
      仍於當日中午1 時30分左右宣告不治死亡，沒看見何人持
      刀刺殺陳俊宏等語（詳高縣林警偵移字0000000000號卷第
      11至16頁、臺灣高雄地方法院檢察署97年度聲監字第0011
      30號卷【下稱警(二)卷】第21至22頁、相驗卷第22頁、本院
      卷卷(二)第22至32頁）。
    2.證人即被告乙○○友人戊○○證稱略以：因為乙○○與陳
      俊宏有槍枝糾紛，乙○○要前往林園與己○○談該糾紛之
      處理，擔心乙○○隻身前往，故於96年8 月5 日凌晨4 時
      30分許駕駛系爭休旅車至系爭全家便利商店，伊與己○○
      談話時，沒有注意陳俊宏如何到達現場，但見乙○○拿鋤
      頭柄夥同3 、4 人或4 、5 人打陳俊宏，陳俊宏被追打至
      系爭全家便利商店旁房屋內，乙○○等人即離開現場，鬥
      毆前後約8 、9 分鐘，未見何人持刀刺殺陳俊宏等語（詳
      警(一)卷第28至33頁、臺灣高雄地方法院檢察署97年度偵字
      第6432號卷【下稱偵(六)卷】第7 頁、本院卷卷(二)第33至37
      頁）。
    3.證人即被告乙○○證稱略以：伊與陳俊宏為朋友，因槍枝
      買賣有所糾紛，己○○約伊去輸贏，伊邀蔡其璁找人一同
      前往，戊○○先載伊去新厝加油站，伊於該處搭系爭小客
      車，途中甲○○請伊將鐮刀放於後行李箱未帶下車，伊拿
      車上之鋤頭柄下車，己○○先與駕駛系爭休旅車之戊○○
      講話，伊持鋤頭柄與蔡其璁、丙○○、甲○○、丁○○站
      在己○○旁邊，陳俊宏從己○○家衝出來，蔡其璁即與丙○○、甲○○、丁○○毆打陳俊宏，嗣後陳俊宏負傷跑進
      己○○住處，伊等即駕駛系爭自小客車逃離現場，未見有
      人持刀刺殺陳俊宏，但下車時因伊坐後座中間，蔡其璁坐
      後座右邊，蔡其璁先下車方便伊下車時，伊見蔡其璁拿衛
      生紙擦手，並說曾撿拾從陳俊宏身上掉落之折疊刀刺殺陳
      俊宏等語（詳警(二)卷第7 至14頁、偵(一)卷第44至46頁、本
      院卷卷(二)第78至86頁）。
    4.證人即被告丙○○證稱略以：伊與甲○○、丁○○原在高
      雄縣鳳山市五甲地區之享溫馨KTV 唱歌，蔡其璁打電話說
      要去處理事情，伊即邀甲○○、丁○○一同開車前往，在
      車上蔡其璁有說去處理槍枝糾紛，陳俊宏衝出來時手上好
      像有握東西，蔡其璁、甲○○隨即毆打陳俊宏，甲○○並
      手持鋤頭柄，伊亦參與圍毆，沒看到有人持刀刺殺陳俊宏
      ，回程開車回享溫馨KTV 前，經過大寮鄉伊住處附近時，
      蔡其璁在車上說從陳俊宏身上掉下刀子，撿起刀子刺殺陳
      俊宏等語（詳偵(三)卷第43至47頁、偵(五)卷第11至12頁、本
      院卷卷(二)第38至55頁）。
    5.證人即被告甲○○證稱略以：伊在享溫馨KTV 唱歌時，經
      丙○○介紹認識蔡其璁，在車上蔡其璁說去處理乙○○槍
      枝被黑吃黑的糾紛，當天乙○○上車時手上拿1 支鐮刀，
      伊請丙○○勸說不要帶刀，車上的鋤頭柄就夠用了，後來
      將乙○○鐮刀放在後行李箱，陳俊宏出來後，先與蔡其璁
      推來推去，伊回車上拿鋤頭柄打陳俊宏，丙○○、丁○○
      則空手打陳俊宏，沒看到有人持刀刺殺陳俊宏，伊等回享
      溫馨KTV 出來後，快要到丙○○家時，蔡其璁在車上說自
      己有拿刀刺殺陳俊宏等語（詳偵(三)卷第20至26頁、偵(四)卷
      第43至44頁、本院卷卷(二)第57至69頁）。
    6.證人即被告丁○○證稱略以：在享溫馨KTV 唱歌時只認識
      丙○○、甲○○，因酒醉頭暈，不知道何人邀約到林園，
      搭車時均在睡覺，下車時見陳俊宏跑出來，徒手打陳俊宏
      ，丙○○亦徒手打陳俊宏，未見有人持刀刺殺陳俊宏，但
      蔡其璁在車上說有拿刀刺殺陳俊宏等語（詳偵(三)卷第8 至
      14頁、第61頁、本院卷卷(二)第70至78頁）。
    經核，上開現場目擊者所稱因被告乙○○及被害人槍枝買賣
    糾紛，相約在系爭全家便利商店協調處理，並於協調過程發
    生本案鬥毆之所證大致相符，此外並有鋤頭柄2 支扣案可稽
    （詳本院卷卷(一)第55、62頁），尚堪信為真實，參酌前揭被
    害人受有系爭鈍器傷、系爭銳器傷並因而致死之事實，則本
    件係因被告乙○○與被害人之槍枝糾紛，被害人尋己○○邀
    約被告乙○○在系爭全家便利商店前談判，談判過程蔡其璁
    及被告乙○○、丙○○、甲○○、丁○○共同毆打被害人，
    致被害人受有系爭鈍器傷，並因蔡其璁持來源不詳之刀械，
    朝被害人胸部、背部猛刺，致被害人另受有系爭銳器傷，送
    醫急救後仍不治死亡之事實，應可認定。
  (三)本件依被告乙○○所承，因槍枝買賣糾紛與己○○相約要「
    輸贏」，並隨身攜帶鐮刀，其已有必要時與對方一搏之意甚
    明，又依被告丙○○、甲○○所承，為處理買賣槍枝糾紛一
    同前往，被告甲○○並向被告乙○○提及有鋤頭柄可資使用
    ，足見亦有在必要時助乙○○相搏之意，參之依上開各目擊
    者共同所證，蔡其璁及被告乙○○、丙○○、甲○○、丁○○等人，見被害人衝出後，即紛紛持鋤頭柄或徒手毆打被害
    人，則其等有共同傷害被害人之犯意甚明，被告乙○○為本
    件糾紛之當事人，自無置身事外之理，且被告乙○○確曾參
    與毆打被害人，業經證人己○○證述明確，核與證人戊○○
    於警詢證稱略以：當時看到乙○○手持鋤頭柄，夥同另3 、
    4 名不認識者徒手一同毆打陳俊宏等語（詳警(一)卷第29頁）
    相符，證人戊○○嗣後雖於本院證述被告乙○○未毆打被害
    人，核與警詢初供及證人己○○所證不符，不足採信，故被
    告乙○○辯稱未參與毆打被害人，顯與事實不符，亦無足採
    。而參酌被害人因本件爭執所受之傷害中，系爭銳器傷均屬
    穿刺傷，為類如刀劍之尖銳兇器所致，顯非被告乙○○、丙○○、甲○○、丁○○持鋤頭柄或徒手所得致之，而上開目
    擊者均僅見被告乙○○、丙○○、甲○○、丁○○持鋤頭柄
    或徒手毆打被害人，未見其等持類如刀劍之尖銳兇器刺殺，
    則自應認本件被害人所受之系爭鈍器瘀傷，係因被告乙○○
    、丙○○、甲○○、丁○○及蔡其璁等人持鋤頭柄或徒手毆
    打所致，被害人所受之系爭鈍器傷與被告乙○○、丙○○、
    甲○○、丁○○及蔡其璁持鋤頭柄或徒手之毆打行為間，有
    相當因果關係。
  (四)按共同犯刑法第271 條第1 項之殺人罪者，需共犯間有殺人
    之犯意聯絡及行為分擔始克成立，如共犯間原僅有傷害之犯
    意聯絡，因過程中某共犯犯意升高，而突施殺人行為，致被
    害人因而死亡，因其他共犯未與該犯意升高共犯有殺人之犯
    意聯絡，且係基於傷害犯意為不法犯罪行為之實施，所為難
    認屬殺人犯行之行為分擔，自僅需負共同傷害罪責，要無與
    犯意升高突施殺人犯行者共負殺人罪責之可言。而本件案發
    前，被告乙○○與被害人、己○○間雖已因槍枝買賣糾紛而
    互有不滿，但被告丙○○、甲○○、丁○○與被害人、己○○素不相識，依證人己○○所證，其甚且認識蔡其璁，且蔡
    其璁與被害人亦不認識且無仇怨，有筆錄附卷可稽（詳偵(一)
    卷第98頁），則縱事先有發生衝突之準備，衡情予以毆打教
    訓即足，並無殺害被害人之必要，且被告乙○○、丙○○、
    甲○○、丁○○及蔡其璁帶至現場使用之兇器，僅鋤頭柄2
    把，亦非一般預備殺人所準備之兇器，足見被告乙○○、丙○○、甲○○、丁○○及蔡其璁，原僅有共同傷害被害人之
    犯意，其等共同毆打僅致被害人受有系爭鈍器傷之傷害，惟
    傷害過程中，因蔡其璁撿拾來源不詳之刀械後，犯意升高，
    突施刺殺行為，始致被害人因受系爭銳器傷而死亡，本案既
    無證據可資證明其等事先已有殺害被害人之犯意，且為殺人
    犯行之行為分擔，自難逕認被告乙○○、丙○○、甲○○、
    丁○○應負殺人罪責。且被害人致死原因為多重銳器傷，除
    刀傷以外之傷害，沒有致死之可能，此有法務部法醫研究所
    97年11月13日法醫理字第0970005130號函、98年3 月18日法
    醫理字第0980000308號函附卷可稽（詳本院卷卷(一)第187 頁
    、卷(二)第201 頁），即因被告乙○○、丙○○、甲○○、丁○○及蔡其璁毆打所致之系爭鈍器傷，不可能導致被害人之
    死亡結果，則被告乙○○、丙○○、甲○○、丁○○所為亦
    無可能成立傷害致死罪責，併予敘明。
  (五)綜上，本件事證明確，被告乙○○、丙○○、甲○○、丁○○之上開共同傷害犯行，應可認定。
三、論罪科刑：
    核被告乙○○、丙○○、甲○○、丁○○所為，均犯刑法第
    277 條第1 項之傷害罪，公訴意旨認為其等4 人係犯刑法第
    271 條第1 項之殺人罪，尚有未洽，惟檢察官起訴之基本社
    會事實同一，爰變更起訴法條，逕依刑法傷害罪予以論處。
    被告乙○○、丙○○、甲○○、丁○○間就本件傷害犯行，
    有犯意聯絡及行為分擔，應成立共同正犯（蔡其璁在傷害過
    程中犯意升高為殺人，並實施殺人犯行，故不認定其為傷害
    犯行之共同正犯）。爰審酌被告乙○○僅因買賣槍枝糾紛，
    即糾眾滋事，被告丙○○、甲○○、丁○○無端捲入本件糾
    紛，被告乙○○、甲○○持鋤頭柄毆打被害人，被告丙○○
    、丁○○徒手毆打被害人，使被害人受有系爭鈍器傷，又被
    害人於本件鬥毆過程因共犯蔡其璁犯意升高，持來源不詳之
    刀械刺殺，致被害人受有系爭銳器傷而致死亡，且迄未與告
    訴人辛○○達成和解，被告乙○○否認犯行，犯後態度不佳
    ，被告丙○○、甲○○、丁○○坦承犯罪，犯後態度尚可，
    其等前無犯罪紀錄，素行尚可，有臺灣高等法院被告前案紀
    錄表附卷可稽（詳本院卷卷(一)第7 頁起）等一切情狀，分別
    量處如主文所示之刑，以資懲儆。又供本件傷害所用扣案鋤
    頭柄2 支為被告甲○○所有，業據其自承在卷（詳本院卷卷
    (二)第275 頁），應依刑法第38條第1 項第2 款規定沒收之。
    另被告乙○○赴約前準備之鐮刀，雖係供犯罪預備之物，然
    依其所述，係在路邊發財車發現後順手所拿（詳本院卷卷(二)
    第263 頁），而查無證據可資證明該鐮刀為被告乙○○或其
    他被告所有，則該鐮刀依法自不得沒收。再者，本件告訴人
    即被害人之父辛○○於案發當日，即向職司調查之司法警察
    官表示「希望警方能將殺死我兒子陳俊宏之兇嫌緝捕到案」
    ，此有筆錄附卷可稽（詳相驗卷第5 頁），請求就相關涉案
    者予以訴追之意甚明，雖因告訴人當時對案情並非瞭解，僅
    知被害人因本案而死亡，故訴追時僅為上開「緝捕殺死被害
    人兇嫌」之表示，然本件為殺人案件，核屬重大刑案，被害
    人家屬對涉案凶嫌請求依法訴追之意念當強，告訴人為上開
    訴追表示時，既未明示僅就一部涉案人訴追其餘涉案人不訴
    追，則解釋其上開「緝捕兇嫌」告訴之真意，當係對涉及本
    件犯罪之被告一併予以訴追，而非僅請求訴追刺殺者，故應
    認告訴人已於法定期間內對本件被告乙○○、丙○○、甲○○、丁○○所犯之傷害犯行提出告訴，被告丙○○、甲○○
    、丁○○共同辯護人辯稱本件傷害部分未合法提出告訴，自
    有誤解，併此陳明。
據上論斷，應依刑事訴訟法第299 條第1 項前段、第300 條，刑
法第28條、第277 條第1 項、第38條第1 項第2 款，刑法施行法
第1條之1，判決如主文。
本案經檢察官游淑玟到庭執行職務。
中    華    民    國    98    年    6     月    2     日
                刑事第六庭審判長法  官  李璧君
                                法  官  曾鈴
                                法  官  鄭峻明
以上正本證明與原本無異。
如不服本判決應於收受判決後10日內向本院提出上訴書狀，並應
敘述具體理由。其未敘述上訴理由者，應於上訴期間屆滿後20日
內向本院補提理由書(均須按他造當事人之人數附繕本)「切勿逕
送上級法院」。
中    華    民    國    98    年    6     月    2     日
                                書記官  吳韻芳
附錄本判決論罪科刑法條：
刑法第277 條第1 項（普通傷害罪）
傷害人之身體或健康者，處3 年以下有期徒刑、拘役或1,000 元
以下罰金。


司法院資訊處製作；財團法人民間司法改革基金會備份。
